# 关于关联交易及人员独立问题，请求帮助

提问人：shengxincan 时间：2012-01-10 10:35:32
A集团拥有 4 个子公司B、C、D和E，持有B公司65%的股份， C、D和E为全资子公司。目前，B公司为拟上市公司，正接受IPO审计，审计过程中发现，A集团于 2011 年 10 月底按照注册资本金额对外出售了C公司（转让前，C公司基本没有实质业务）， 11 月、 12 月份，B向C销售货物，C再对外销售。上述集团及下属公司均属于民营企业。 问题 1 ：关联交易根据《关联交易管理制度》规定“因与上市公司或者其关联人签署协议或者作出安排，在协议或者安排生效前后十二个月内，与上市公司存在关联的法人或自然人视同为上市公司的关联人”。针对B和C的购销交易，可否这样理解： 1 ）若C公司转让后 1 年内，B与C发生交易，应认定为关联交易， 1 年后再发生的交易就不属于关联交易，且不再需要按照关联交易的办法进行披露？ 2 ）若 C公司转让后 1 年内，A集团及其控制的子公司不与C发生关联交易，待 1 年后，再与C发生交易，是否从交易开始就不被认定为关联交易？问题 2 ：人员独立董事长不领取薪酬，从各公司借备用金，再以费用发票冲账。目前其主要在B公司借款并报销，董事长这种处理是不是会影响其独立性？是否应给他发放工资，防止董事长挂账的问题？问题 3 ：社会保险的问题目前B公司只为职工缴纳养老保险和生育保险，且员工自主选择是否缴纳，并签订不缴纳社保的书面承诺，若选择不缴纳，给其 100 元/月的补贴。请问，公司要想上市，必须给职工缴纳五险一金吗？是不是必须要求职工选择缴纳，不让其自主选择？

回答人：chenyiwei
回复 shengxincan 的帖子
1 、请注意对于关联方和关联交易的界定，会计准则和上市规则是存在明显差异的。如果对上市规则中的关联方界定有疑问的，建议咨询交易所上市公司管理部的专管员。IPO阶段对关联方及其交易的认定主要是依据会计准则而不是交易所上市规则。
2 、高管薪酬制度不规范的问题应在申报前解决。以费用发票冲帐的问题要注意是否导致发行人面临税务合规性风险。 3 、为职工缴纳社保是发行人履行社会责任的重要表现形式，并且 2010 年 7 月 1 日以后新的社保法实施，社保缴纳的强制性进一步提高，因此应尽可能要求规范化处理。对于某些人员流动性大、大量使用农民工的劳动密集型行业实现全员交纳社保确有困难的，至少应确保该企业的社保缴纳情况在当地同类企业中处于较好水平，并获取当地社保征缴部门出具的无欠缴证明和无社保违规行为证明，对确实不愿缴纳社保的员工应获取其书面承诺（但其效力是有疑问的）。

提问人：shengxincan 时间：2012-01-11 11:14:29
回复 chenyiwei 的帖子
陈版您好！“IPO阶段对关联方及其交易的认定主要是依据会计准则而不是交易所上市规则”，但像A集团出售C公司后，B公司再与C公司发生购销交易，即使转让 1 年后再发生交易，是不是会引起质疑？质疑关联交易？

回答人：chenyiwei
有质疑不可怕，关键是要给出合理的、令人信服的解释。“有根有据，自圆其说”是最基本的要求。